【裁判字號】    97,簡上,62
【裁判日期】    970620
【裁判案由】    傷害
【裁判全文】
臺灣屏東地方法院刑事判決              97年度簡上字第62號
上  訴  人
即  被  告  丁○○
選任辯護人  陳魁元律師
上  訴  人
即  被  告  戊  ○  47歲民.
上列上訴人因傷害案件，不服本院97年簡字第104 號中華民國97
年1 月22日刑事簡易判決（96度偵字第5920號）提起上訴，本院
判決如下：
    主  文
上訴駁回。
    事實及理由
一、本件經本院審理結果，認原審以上訴人即被告確實有傷害之
    犯行，依刑法第277 條第1 項之規定，判處被告丁○○有期
    徒刑4 月，減為有期徒刑2 月，如易科罰金，以新台幣（
    下同）1,000 元折算1 日，判處被告戊○有期徒刑3 月，減
    為有期徒1 月又15日，如易科罰金，以1,000 元折算1 日，
    其認事、用法、量刑等均無不當，應予維持，並引用後附第
    一審判決所載之事實、證據及理由。
二、被告上訴意旨略以：伊等未毆打告訴人，因告訴人先動手毆
    打被告戊○，被告戊○乃出手抵擋，告訴人所受之傷勢非伊
    等所造成，原審判決認事有誤，請求撤銷改判云云。
三、經查：(1)被告等如何出手毆打告訴人成傷之事實，已據告訴
    人指訴甚詳，並有診斷證明書及受傷之相片在卷可稽（警卷
    第21-22 頁）。(2)被告雖辯稱告訴人先動手毆打被告戊○，
    戊○才出手抵擋，被告丁○○當時雙手插在口袋云云。惟證
    人乙○○於偵查中即證稱：「我不知道誰先動手的，我那時
    沒有看見3 人怎麼打的，我只知道他們有吵架，然後就打起
    來」等語（偵查卷第45頁）、證人丙○○亦稱「我只看見他
    們3 人在那裡拉拉扯扯」等語（偵查卷第21頁），其於本院
    亦證稱：「他們有打架，就一起打，我就在旁邊看…。他們
    3 人一起打，也看不清是誰打誰」等語（本院卷第52頁）。
    依告訴人之指訴及上開證人之證詞，再參以告訴人與被告戊○發生爭執，則被告丁○○因護妻心切而加入鬥毆行列，亦
    為人情之常，復佐以告訴人所提之診斷證明書及受傷之相片
    互核以觀，堪認被告2 人確有參與本件傷害犯行無疑。
四、被告等雖以證人乙○○於本院證稱：只看到被告等與告訴人
    在吵架，未注意他們有沒有打架等語，可見其偵查中所述伊
    等有打架之情，有所不實。又證人丙○○偵查中證稱：只看
    見他們3 人在那裡拉拉扯扯等語，卻於本院證稱：被告等與
    告訴人一起打架云云，前後明顯矛盾，可見丙○○於本院所
    述並非實在云云。惟證人乙○○於本院審理時經檢察官詢以
    ：「你在偵查時證述有看見他們3 人打起來，何以剛才卻稱
    僅看見他們吵架，未注意他們是否有打架」等語。其陳稱：
    「我已經記不清楚了，因為事隔1 年多」等語（本院卷第51
    頁），足見其於本院審理時因時隔多時而有所遺忘，準此，
    其於偵查中之證述距案發時間較近，其記憶應較為清晰，其
    在偵查中之證詞，應較貼近事實，而可採信。又證人丙○○
    偵查中所稱之「拉拉扯扯」等語與本院所稱之「一起打架」
    等語，名稱雖有不同，實質並無二致；蓋雙方人馬若以激烈
    方式強力拉扯，依一般社會通念即可認為係打架情事，參以
    證人乙○○所述其有看見被告與告訴人打起來等情，益見證
    人丙○○所述非虛，是被告等上開辯解，應非可取。
五、證人甲○○雖證稱：告訴人出手打被告戊○，戊○僅以手抵
    擋，被告丁○○在旁邊，雙手插口袋，伊未看見被告等出手
    毆打告訴人云云，惟此與證人乙○○、丙○○所述之情節迴
    然不同；況被告丁○○見其妻與他人發生爭吵，甚至即將大
    打出手，豈有雙手插在口袋而不予聞問或出手幫忙之理！堪
    認證人甲○○或因事發突然未能看清事件之始末，或係為迴
    護被告之舉，尚難為被告有利之認定。綜上，本件被告上開
    所辯，應係圖卸之詞，不足採信，其等犯行應可認定。
六、核被告所為，均係犯刑法第第277 條第1 項之傷害罪，被告
    等有犯意聯絡及行為分擔，為共同正犯。原審審酌被告素行
    、犯罪動機、目的，使用之手段、告訴人所受之傷害及犯後
    態度等情，判處被告丁○○有期徒刑4 月，減為有期徒刑2
    月，如易科罰金，以1,000 元折算1 日，判處被告戊○有期
    徒刑3 月，減為有期徒1 月又15日，如易科罰金，以1,000
    元折算1 日，其認事用法並無不當，量刑亦稱妥適，被告上
    訴均無理由，應予駁回。
七、依刑事訴訟法第455 條之1 第3 項、第373 條、第368 條，
    判決如主文。
本案經檢察官許英輝到庭執行職務。
中    華    民    國    97    年    6     月    20    日
            刑事第二庭  審判長法  官  黃國永
                              法  官  陳松檀
                              法  官  陳海寧
以上正本證明與原本無異。
不得上訴。
中    華    民    國    97    年    6     月    20    日
                                書記官  滕一珍
附錄法條：
中華民國刑法第277條
（普通傷害罪）
傷害人之身體或健康者，處 3 年以下有期徒刑、拘役或 1 千元
以下罰金。
犯前項之罪因而致人於死者，處無期徒刑或 7 年以上有期徒刑；
致重傷者，處3 年以上10年以下有期徒刑。


司法院資訊處製作；財團法人民間司法改革基金會備份。
